臺灣花蓮地方法院刑事裁定
111年度聲字第120號
                                      111年度訴字第46號 
聲  請  人  
即  被  告  黃健信



選任辯護人  鄭道樞律師
上列被告因強盜等案件，因審判中延長羈押及被告聲請具保停止
羈押，本院裁定如下：
    主  文
黃健信自民國一一一年五月十八日起延長羈押貳月。
黃健信具保停止羈押之聲請駁回。
    理  由
一、按羈押被告，偵查中不得逾2 月，審判中不得逾3 月。但有
    繼續羈押之必要者，得於期間未滿前，經法院依刑事訴訟法
    第101 條或第101 條之1 之規定訊問被告後，以裁定延長之
    ；延長羈押期間，審判中每次不得逾2 月，刑事訴訟法第10
    8 條第1 項前段、第5 項後段定有明文。而羈押被告之目的
    ，其本質在於確保訴訟程序得以順利進行，或為確保證據之
    存在與真實，或為確保嗣後刑罰之執行，而對被告所實施剝
    奪其人身自由之強制處分，被告有無羈押之必要，法院僅須
    審查被告犯罪嫌疑是否重大、有無羈押原因，以及有無賴羈
    押以保全偵審或執行之必要，由法院就具體個案情節予以斟
    酌決定，如就客觀情事觀察，法院許可羈押之裁定或延長羈
    押之裁定，在目的與手段間之衡量並無明顯違反比例原則情
    形，即無違法或不當可言。
二、經查，被告黃健信於檢察官提起公訴後，經本院訊問，認因
    其坦承竊盜未遂及加重強盜犯行，且有卷內證據佐證，足認
    其涉嫌上開罪名之嫌疑重大，且曾因畏罪逃亡而遭通緝，曾
    因強盜、懲治盜匪條例、槍砲等案件經判處罪刑在案，顯示
    本案涉嫌重罪，有逃亡之虞，雖其提出之診斷證明書足認其
    行動或有不便，然其105年因故受傷後，仍能於近期犯案，
    難僅憑其有提出之診斷證明書，即認能以具保替代羈押，從
    而，因被告所犯之罪中有最輕本刑5 年以上之重罪，參照上
    開說明，有逃亡之虞，且其夜間進入便利商店以強暴方式強
    盜，又有數次強盜前科，嚴重影響社會治安，有羈押之必要
    ，於民國111年2月18日予以羈押。茲羈押期間即將到期，被
    告亦聲請具保停止羈押，其理由略以；伊本案已經審結，伊
    無串證、滅證之虞；另伊目前身體狀況不佳，如廁、盥洗、
    穿衣等日常生活，均有賴他人協助，無法自理生活，需外出
    手術，且如此狀況，應無逃亡之虞；又伊配偶確診，在家隔
    離，女兒由岳母照顧，岳母又領有身心障礙手冊；前經法院
    協助與被害人成立調解，雖約定分期付款，然現家中經濟困
    難，伊僅有左手可以使用，需要到外手術，以便在恢復後賺
    錢，清償被害人，伊願意輔以配戴電子腳鐐或向派出所報到
    之方式，讓伊具保停止羈押云云。
三、然則，依原羈押之原因及必要性，被告涉犯重罪，依通常經
    驗法則，可認有逃亡之高度可能性，且其直至檢察官起訴後
    ，才坦承全部犯行，前所述情節避重就輕，非無規避刑責之
    情，更可見其確有逃亡之虞，即便目前行動不便，非不能由
    他人協助逃亡；且其於105年因故受傷，仍能於近期犯案，
    對於社會治安嚴重影響，此等羈押之必要性，尚難認能以具
    保代替之，且觀諸其隨身攜帶辣椒水、折疊刀，復僅因細故
    ，即以上開物品暴行傷害被害人，進而實施強盜行為，愈徵
    原羈押之原因及必要性均仍然存在；其次，被告入法務部○○
    ○○○○○○執行羈押之初，身體活動能力及相關檢查均無明顯異
    常，係在羈押數日後，向所方表示身體不適，經送花蓮慈濟
    醫院骨科門診，進行核磁共振，部分胸椎合併脊椎壓迫，頸
    椎狹窄術後合併部分頸椎椎間盤突出，需手術治療，及配合
    長期復健，然後續所方安排戒護外醫回診時，被告予以拒絕
    ，其現尚無立即生命危險，法務部○○○○○○○○表示將持續追蹤
    被告病況，並適時安排外醫回診追蹤等情，有上開看守所之
    回函及附件可證，被告並無非保外治療顯難痊癒之情形，且
    其以生病為由，聲請具保停止羈押，然卻向上開看守所申請
    准許暫時停止門診手術治療，有法務部○○○○○○○○收容人戒送
    外醫住院診療紀錄簿之記載可參，其舉可議，所提出之申請
    自難准許。
四、綜上所述，被告羈押之原因及必要性均仍然存在，並考量國
    家司法權之有效行使，及被告人身自由之限制程度，本院參
    酌上情，認如僅以具保之方式，不足確保日後審判及執行之
    進行，有羈押之必要，爰裁定延長羈押2月。至被告所稱有
    女兒、岳母需照顧，另需手術，以待復原後，賺錢賠償被害
    人等節，並無法以之認定得以具保、責付或限制出海、出境
    等方式，排除被告逃亡之可能，職此，被告聲請具保停止羈
    押並無理由，且查無刑事訴訟法第114 條各款所列應予停止
    羈押之事由，其所為具保停止羈押之聲請，為無理由，爰併
    予駁回。至其有無串、滅證之虞，本非本院原羈押之原因，
    故不贅述，附此敘明。
五、據上論斷，應依刑事訴訟法第108 條第1 項、第220 條，裁
    定如主文。
中　　華　　民　　國　　111 　年　　5 　　月　　11　　日
            刑事第一庭  審判長  法  官  黃鴻達　　　　
                                法  官  吳明駿 
                                法  官  戴韻玲
上列正本證明與原本無異。
如對本裁定不服，應於送達後5日內，向本院提出抗告狀（應抄
附繕本）。
辯護人依據刑事訴訟法第346條、公設辯護人條例第17條及律師
法第32 條第2項、第36條等規定之意旨，尚負有提供法律知識、
協助被告之義務（含得為被告之利益提起上訴，但不得與被告明
示之意思相反）。
因疫情而遲誤不變期間，得向法院聲請回復原狀。
中　　華　　民　　國　　111 　年　　5 　　月　　11　　日

                                書記官  李俊偉